---
title: "Tpc_6"
author: "Diogo Alexandre Alonso De Freitas"
date: "2022-10-04"
output:
  prettydoc::html_pretty:
    df_print: paged
    theme: hpstr
    highlight: github
---
## Enunciado
### 1.
> 1. Suponha a experiência aleatória que consiste em selecionar aleatoriamente uma foto de um banco de fotos genéricas e verificar se inclui (x=1) ou não (x=0) gatinhos. Ou seja, considere a seguinte variável aleatória:
X –> foto escolhida ao acaso tem gatinhos (1: sim, 0: não), assumida como tendo distribuição de Bernoulli de parâmetro p.
Pretende considerar amostras de dimensão 10 dessa população, $(X_1,X_2,⋯,X_{10})$. 

##### a) Construa a função de probabilidade conjunta de $(X_1,X_2,⋯,X_{10})$.

No enunciado é referido que a experiencia aleatória, possui uma distribuição de Bernoulli;
Podemos assim então, começar por construir uma função de probabilidadeque de Bernoulli.

$$f(x; p,k) = \left \{ \begin{matrix} P, & \mbox{se }x\mbox{ = 1} \\ 1-P, & \mbox{se }x\mbox{ = 0} \end{matrix} \right.$$
Sabendo que $(X_1,X_2,⋯,X_n)$ são variáveis i.i.d (independentes e identicamente distribuids) num processo de Bernoulli, entendemos que:

$(X_1,X_2,⋯,X_{10}) a.a \rightarrow X_i independente; x_i \sim bern(p)$

Logo a função de probabilidade conjunta de $(X_1,X_2,⋯,X_{10})$ será dada por:

 $f \{x_1,x_2,...,x_n |P\} = \Pi^{10}_{i=1} f(x_i|P)$

> Relembrar que: \par
1. Sendo P a probabilidade de sucesso, ou seja, a probabilidade de uma foto ter gatinhos;
2. $x_1, x_2, ..., x_n \in \{0,1\}$;
3. $f(x_1, x_2, ..., x_{10}|P) = \Pi^{10}_{i=1}f(x_i|P) = \Pi^{10}_{i=1}P^{x_i}(1-P)^{1-x_i}$

Logo, se n = 10, a função de probabilidade conjunta é dada por:

$$
P^{\sum_{i=1}^{10}}(1-P)^{10 -\sum_{i=1}^{10}}
$$

##### b) Se p=0.1, qual a probabilidade de observar a amostra (1,0,1,0,0,0,0,0,0,0)? E se p=0.2?

A possibilidade de observar a amostra (1,0,1,0,0,0,0,0,0,0), se p=0.1, é dada por:

$g(1,0,1,0,0,0,0,0,0,0; p = 0.1) = 0.1^{\sum_{i=1}^{10}}(1-0.1)^{10 -\sum_{i=1}^{10}}$

```{r}
fx <- function(k, p) {
  final <- p^sum(k)*(1-p)^(length(k)-sum(k))
  return(final)
}

b1 <- c(1,0,1,0,0,0,0,0,0,0)

fx(b1,0.1)
```

```{r, echo=FALSE}
cat("O número de fotos de gatinhos em 10 fotos visionadas é de:",fx(b1,0.1))
```

A possibilidade de observar a amostra (1,0,1,0,0,0,0,0,0,0), se p=0.2, é dada por:

$g(1,0,1,0,0,0,0,0,0,0; p = 0.2) = 0.2^{\sum_{i=1}^{10}}(1-0.2)^{10 -\sum_{i=1}^{10}}$

```{r}
fx(b1,0.2)
```

```{r, echo=FALSE}
cat("O número de fotos de gatinhos em 10 fotos visionadas é de:",fx(b1,0.2))
```

##### c) Como pode interpretar (no contexto apresentado) a estatística $T_1 = \sum_{i=1}^{10}Xi$ Qual o seu valor esperado?

$T_1 = \sum_{i=1}^{10}Xi$, representa o número de gatinhos numa amostra de 10 fotos $X_1, ..., X_{10}$, sendo que $X_1 \sim N(1,p)$. Logo $T_1$ é uma variável aleatórioa com uma distribuição binomial, com $n = 10$ e parâmetro de probabilidade de sucesso *p*

O valor esperado em uma tentativa de Bernoulli é dado por:

$E[X]=P$

Sendo *p* a probabilidade de sucesso. Logo, o valor esperado de $T_1$ é dado por:

$E[T_1] = E[\sum_{i=1}^{10}X_i]=10p$

##### Como pode interpretar (no contexto apresentado) a seguinte estatística ? $$T_2 = \frac{\sum_{i=1}^{10}Xi}{10}$$ Qual o seu valor esperado?

$$T_2 = \frac{\sum_{i=1}^{10}Xi}{10}$$Esta expressão representa o número de gatinhos numa amostra de 10 fotos $X_1, ..., X_{10}$, sendo que $X_1 \sim N(1,p)$. Logo $T_2$ indica a probabilidade da foto possuir um gatinho.

O valor esperado de $T_2$ é dado por:

$$E[T_2] = E[\frac {\sum_{i=1}^{10}X_i}{10}]=\frac {10p}{10} = p$$