---
title: "Exame_Prático"
author: "Diogo Alexandre Alonso De Freitas"
date: "2022-11-03"
output:
  prettydoc::html_pretty:
    df_print: paged
    theme: hpstr
    highlight: github
---
##### Dados Iniciais
```{r}
nreplica <- 104841
pe_a <- 1
pe_b <- 4
pe_c <- 8

npac <- 104841%%2000
nvis <- ceiling(nreplica*1.5)
```

##### Enunciado

Devido às condições económicas de um determinado país, onde a subida de preços está a retirar poder de compra às famílias, uma determinada associação conseguiu angariar o apoio de três grandes grupos de distribuição (A, B e C) para fornecimento de frescos (a integrar cabazes básicos que serão entregues pela associação às famílias do programa de apoio). 

Um dos voluntários está encarregue de monitorizar a qualidade dos pacotes de produtos frescos entregues, e classifica os pacotes de produtos em duas categorias: 
    1 - para entrega às famílias e 
    0 - para compostagem.


Assim, cada pacote pode ser classificado segundo duas vertentes: Origem (A, B ou C) e Estado (1 ou 0). 

Considere então a experiência aleatória que consiste em observar um pacote de frescos e proceder a esta dupla classificação (origem, estado).

#### 1.a)

```{r}
Origem <- c("A","B","C")
Estado <- c(1,2)

Origem_Estado <- expand.grid("Origem"=Origem,"Estado"=Estado)
Origem_Estado
```

#### 1.b)

```{r}
Prob = c((1-pe_a/100)*0.2, (1-pe_b/100)*0.4, (1-pe_c/100)*0.4, (pe_a/100)*0.2, (pe_b/100)*0.4, (pe_c/100)*0.4)
Origem_Estado <- data.frame(Origem_Estado, "Prob" = Prob)
Origem_Estado
```

#### 1.c)

```{r}
rbinom(length(Origem_Estado),20,Prob)
```

## GRUPO B (6 valores)
Uma determinada empresa é especialista na recolha de preços. Esta empresa recolhe preços e tem dois serviços principais: divulgação de preços para comparações online e fornecimento de pacotes de preços a especialistas que analisam a inflação. 

Para a divulgação de preços para comparações online, a empresa usa um site. 

Sabe-se que o valor que a empresa recebe, em euros, por cada visita ao site segue uma distribuição normal com valor médio 0.5 € e variância 0.2. 

Já relativamente aos pacotes de preços fornecidos a especialistas, a empresa sabe que o valor que recebe por cada pacote fornecido, em euros, segue uma distribuição normal de valor médio 500 e variância 100.

Considere que em certo mês, m, a empresa tem **nvis** visitas e vende **npac** pacotes de preços.

### a. Calcule os parâmetros caracterizadores da variável Xm – valor recebido no mês m. Represente graficamente a função densidade de Xm.

```{r}
Site <- c(0.5*nvis, sqrt(0.2)*sqrt(nvis))
Pacote <- c(500*npac, sqrt(100)*sqrt(npac))

Xm <- c(Site[1]+Pacote[1], sqrt(Site[2]^2 + Pacote[2]^2))

x <- (497500:500500)
# dnorm(x, mean = Xm[1], sd = Xm[2])
plot(x, dnorm(x, mean=Xm[1], sd=Xm[2]), type = "l", ylab = "", lwd = 2, col = "darkblue")
```

### b. Calcule o quantil de probabilidade 0.9 dessa distribuição. Represente a área em causa no gráfico.

```{r}
eixo_x<-c(497500,500500)
eixo_y<-c(0,dnorm(0))

plot(x, dnorm(x, mean=Xm[1], sd=Xm[2]), type = "l", ylab = "", lwd = 2, col = "darkblue")

# Add x and y-axis lines
abline(h = 0, col="grey")
abline(v = 0, col = "black", lty=2, lwd=2)
abline(v = qnorm(0.9, mean = Xm[1], sd = Xm[2]), col = "red", lty=2, lwd=2)

#marcar a área

x1 <- seq(498000,qnorm(0.9, mean = Xm[1], sd = Xm[2]),0.01)
y1 <- dnorm(x1, mean=Xm[1], sd=Xm[2])

coord_x <- c(498000,x1,qnorm(0.9, mean = Xm[1], sd = Xm[2]))
coord_y <- c(0,y1,0)
polygon(coord_x,coord_y,col='blue4')

```

### c. Gere **nreplica** observações aleatórias da variável Xm e use essa simulação para obter um valor aproximado para o quantil referido na alínea anterior.

```{r}
y_replica <- rnorm(nreplica, mean = Xm[1], sd = Xm[2])
quantile(y_replica, 0.9)
```

## GRUPO C (5 valores)

Considere os dados em "Estudo_Oculos_Sol.rds", utilizados nos últimos TPC. 

### a. Obtenha uma coluna adicional no dataframe que tenha o valor “Sup” caso o nível educacional seja “Tertiary” e “No Sup” caso contrário.

```{r}
def <- readRDS("Estudo_Oculos_Sol.rds")
def

def$exe.a <- ifelse(def$educ == "Tertiary", "Sup", "No Sup")
def$exe.a
```

### b. 
Teste se os dois grupos acima definidos diferem quanto à importância concedida, em termos médios, à Qualidade dos óculos de sol.

```{r}
sup_gosto <- def$Quality[which(def$exe.a=="Sup")]
no_sup_gosto <- def$Quality[which(def$exe.a=="No Sup")]

mean(sup_gosto)
mean(no_sup_gosto)

t.test(sup_gosto,no_sup_gosto, alternative = "two.sided", var.equal = TRUE)

cat("As médias destes dois não diferem muito, tendo uma diferença de:", sep = " ", mean(sup_gosto) - mean(no_sup_gosto))
```

### c. Teste se existe relacionamento entre ter ou não nível de educação superior (a variável que criou em a) e a possibilidade de vir a comprar óculos RB (will_buy_RB). Caso o relacionamento seja significativo, obtenha uma representação gráfica adequada.

```{r}
chisq.test(def$exe.a, def$Will_buy_RB)
```

Considerando que p-valores abaixo de 0.05 são significativos, existe evidências o suficiente para afirmar que estas 2 variaveis possuem alguma relação

```{r}
library("viridis")

# tab1 <- table(def$exe.a, def$Will_buy_RB)
tab1 <- table(def$Will_buy_RB, def$exe.a)

tab1_prop <- prop.table(tab1,margin = 2)
cores<-viridis(4)
plot(1,
xlim = c(0,3.5), ylim = c(0,1),
type = "n", # vazio
main = "São da marca SoleMio? : repartição por Estilos", # título
ylab = "", xlab = "", # sem nomes
xaxt = "n") # sem marcas eixo x
barplot(tab1_prop, # att dados org em colunas
col = cores, # cores a usar
width = 0.8, # largura das barras
# para dar espaço p legenda
add=TRUE)
legend("topright",
legend = rownames(tab1_prop),
pch = 15,
col = cores)
```

