---
title: "Teste Prático Época 2"
author: "Diogo Alexandre Alonso de Freitas"
date: "`r Sys.Date()`"
output: html_document
---

```{r setup, include=FALSE}
knitr::opts_chunk$set(echo = TRUE)
```

## Enunciado


### Ponto prévio

1. Definir a variável **nfish**, igual ao valor que se obtém somando 20 ao resto da divisão inteira do vosso número de aluno por 10.

```{r}
nfish = (20 + (104841 %% 10))
```

2. Definir as variáveis **pa** e **pb** da seguinte forma:

    Seja a – o primeiro dígito diferente de 0, a contar a partir da direita no vosso número de aluno 

    e b – o segundo dígito diferente de 0, a contar a partir da direita no vosso número de aluno.

    Então, pa = max (a,b)+2 	e 	pb = min (a,b)+1 

```{r}
a <- 1
b <- 4

pa = max(a,b) + 2
pb = min (a,b) + 1
```


3. definir **n1**, **n2** e **n3** da seguinte forma: 

    n1 obtém-se somando 2 ao resto da divisão inteira do vosso número de aluno por 3

    n2 obtém-se pelo quociente da divisão inteira do vosso número de aluno por 10000

    n3 obtém-se somando 3 ao resto da divisão inteira do vosso número de aluno por 3

```{r}
n1 <- 2 + (104841 %% 3)
n2 <- 104841 %/% 10000
n3 <- 3 + (104841 %% 3)
```


4. Finalmente, a variável **nreplica** será igual ao vosso número de aluno.

```{r}
nreplica <- 104841
```


### GRUPO 1 (6 valores). 

O cutefish existente numa certa barragem é identificado por 30% de cutefish dourado e 70% de cutefish prateado. Da experiência passada, sabe-se que 50% de cutefish dourado nessa barragem tem peso inferior ao estabelecido nos regulamentos de pesca desportiva, enquanto que, no cutefish prateado, esse valor é de 40%.

Assim, cada cutefish pode ser classificado segundo duas vertentes: a sua subespécie (D – dourado ou P – prateado) e o escalão em termos de peso (I – inferior ao regulamento ou R – não inferior ao regulamento).

### 1.1.	

Considere a experiência aleatória que consiste em capturar um cutefish e registar a sua subespécie e escalão.


#### 1.1.1.	

Construa um dataframe que contenha todos os possíveis resultados da experiência aleatória descrita.

#### 1.1.2.	

Adicione ao dataframe que construiu na alínea anterior uma coluna, “prob”, com a probabilidade de ocorrência de cada um dos resultados. As probabilidades referidas têm de ser calculadas a partir dos valores acima fornecidos; a mera indicação das probabilidades, sem a sua derivação a partir dos dados fornecidos, será severamente penalizada.


#### 1.1.3.	

Mostre o dataframe construído


```{r}
# Resolução de 1.1

# 1.1.1
peixe <- c("D","P")
escalao_peso <- c("I","R")
tabela_pei <- expand.grid(peixe,escalao_peso)
tabela_pei


# 1.1.2
# verificar
con_d <- 50/100
con_p <- 40/100

prob_peso_s_pei<-c(.3,.7)

prob_d<-c(1-con_d,con_d)
prob_p<-c(1-con_p,con_p)

prob1<-rbind(prob_d,prob_p)
prob2<-prob_peso_s_pei*prob1

tabela_pei$prob <- c(prob2[,1],prob2[,2])

# 1.1.3
tabela_pei

```



### 1.2. 

Admita que um certo pescador desportivo, durante uma competição, conseguiu capturar **nfish** cutefish. 

#### 1.2.1.

Obtenha uma simulação da pescaria desse pescador, que respeite as condições de ocorrência indicadas. 

NOTA: caso **não** tenha conseguido fazer a alínea 1.1.2, construe um vetor “prob” **com a estrutura adequada**, e use-o quando necessário na resolução desta questão 1.2. Caso o faça, identifique claramente a sua opção

#### 1.2.2.	

Qual a percentagem de cutefish dourados no resultado da competição desse pescador?

#### 1.2.3.	

Na competição em causa, a cada peixe com peso **não inferior** ao regulamentado é atribuída uma pontuação de **pa pontos positivos** e a cada peixe com peso **inferior** ao regulamentado é atribuída uma pontuação de **pb pontos negativos**. 

Na simulação obtida, calcule a pontuação do pescador. Quantos pontos conseguiu ele arrecadar, em média, por cada cutefish capturado?


```{r}
# Resolução de 1.2

# 1.2.1
simul1<-sample(1:nrow(tabela_pei),nfish,replace=TRUE,prob=tabela_pei$prob)
simul2<-tabela_pei[simul1,1:2]

# 1.2.2
total_d <- length(which(simul2$Var1=="D")) 
per_d <- total_d/nrow(simul2)*100

# 1.2.3
pontos <- ifelse(simul2$Var2=="R",pa,pb)
sum_pontos <- sum(pontos)
sum_pontos
media_pon <- sum_pontos/length(pontos)
```

> O pescador conseguiu arrecadar em média $`r round(media_pon,2)`$ pontos por peixe capturado.

## GRUPO 2 (6 valores)

Um utilizador submete pedidos a um servidor de base de Dados, que só podem ser de 3 tipos: query, add/modify e delete.

O tempo de execução desses pedidos pode ser modelizado por distribuições Normais, com médias de 100 milissegundos para uma query, 200 milissegundos para um add/modify e 220 milissegundos para um delete sendo os desvios-padrão de 10 milissegundos para uma query e 30 milissegundos quer no caso de um add/modify, quer no caso de um delete.

Um utilizador irá submeter, em sequência, **n1** pedidos de query, **n2** add/modify e **n3** pedidos delete. Admite-se a independência dos pedidos.


### 2.1. 

Calcule os parâmetros caracterizadores da variável XT – Tempo total (em milissegundos) da sequência. Represente graficamente a função densidade de XT.

```{r}
# Resolução de 2.1
query <- c(100, 10)
add_modify <- c(200, 30)
delete <- c(220, 30)

queryN1 <- c(100*n1, 10*sqrt(n1))
add_modifyN2 <- c(200*n2, 30*sqrt(n2))
deleteN3 <- c(220*n3, 30*sqrt(n3))

XT <- c(queryN1[1]+add_modifyN2[1]+deleteN3[1], sqrt(queryN1[2]^2 + add_modifyN2[2]^2 + deleteN3[2]^2))

x <- (2400:3300)

plot(x, dnorm(x, mean=XT[1], sd=XT[2]), type = "l", main = "XT- Tempo total (em milissegundos)", 
     ylab = "f.d.p",lwd = 2, col = "darkblue")
```


### 2.2. 

Calcule a probabilidade do tempo total de execução dos pedidos ser pelo menos 3000 milissegundos. Represente a área em causa no gráfico.

```{r}
# Verificar
# Resolução de 2.2

eixo_x<-c(2400:3300)
eixo_y<-c(0,dnorm(0))

plot(x, dnorm(x, mean=XT[1], sd=XT[2]), type = "l", main = "XT- Tempo total (em milissegundos)", 
     ylab = "f.d.p",lwd = 2, col = "darkblue")

# Add x and y-axis lines
abline(h = 0, col="grey")
abline(v = 0, col = "black", lty=2, lwd=2)
abline(v = qnorm(0.9, mean = XT[1], sd = XT[2]), col = "red", lty=2, lwd=2)

#marcar a área

x1 <- seq(2400,qnorm(0.9, mean = XT[1], sd = XT[2]),0.01)
y1 <- dnorm(x1, mean=XT[1], sd=XT[2])

coord_x <- c(2400,x1,qnorm(0.9, mean = XT[1], sd = XT[2]))
coord_y <- c(0,y1,0)
polygon(coord_x,coord_y,col='blue4')

```

### 2.3. 

Gere **nreplica** observações aleatórias da variável XT e use essa simulação para obter um valor aproximado para a probabilidade referida na alínea anterior.

```{r}
# Resolução de 2.3
# 2.3

y_replica <- rnorm(nreplica, mean = XT[1], sd = XT[2])
quantile(y_replica, 0.9)
```

## GRUPO 3 (5 valores)

Considere os dados em "Estudo_Oculos_Sol.rds", utilizados nos últimos TPC. 

### 3.1. 

Teste se a importância média concedida ao preço (variável “Price”) é menor para os que possuem óculos da marca RB (are_RB=”Yes”) do que para os que não possuem (are_RB=”No”). 

```{r}
# Resolução de 3.1
def <- readRDS("Estudo_Oculos_Sol.rds")
# def

Marca <- def$Price[which(def$are_RB=="Yes")]
NaoMarca <- def$Price[which(def$are_RB=="No")]

mean(Marca)
mean(NaoMarca)

cat("As médias destes dois não diferem muito, tendo uma diferença de:", sep = " ", mean(NaoMarca) - mean(Marca))

# Mas aplicando um t.test, podemos visualizar o seguinte:

t.test(Marca,NaoMarca, alternative = "two.sided", var.equal = TRUE)

# p-value > 0.05, logo, rejeita-se a hipótese nula, ou seja, realmente as pessoas que possuem oculos de marca dão importância ao preço
```


### 3.2. 

Obtenha uma coluna adicional (glasses_type) no dataframe que resulte da recodificação da variável “type” (tipo dos óculos de sol) da seguinte forma: manter os níveis “Classic” e “Modern” e agrupar os restantes níveis (“Sport style” e “Futuristic”) num novo nível, “Other”. Mostre a distribuição de frequências absolutas da variável original e da variável recodificada.

Hint: dplyr::recode.

```{r}
# Resolução de 3.2
library(dplyr)
def$glasses_type <- def$type
def <- def %>% mutate(glasses_type=recode(glasses_type,"Sport style" = "Other", "Futuristic" = "Other"))

```

```{r}
Futuristic <- ifelse(def$type=="Futuristic", 1, 0)
Futuristic <- sum(Futuristic)

Classic <- ifelse(def$type=="Classic", 1, 0)
Classic <- sum(Classic)

Sport_style <- ifelse(def$type=="Sport style", 1, 0)
Sport_style <- sum(Sport_style)

Modern <- ifelse(def$type=="Modern", 1, 0)
Modern <- sum(Modern)

Styles <- c("Futuristic", "Classic", "Sport style", "Modern")
percentagens1 <- c(Futuristic/length(def$Style), Classic/length(def$Style), Sport_style/length(def$Style), Modern/length(def$type))

Primeiro <- data.frame(Styles, percentagens1)
Primeiro
```


```{r}
Classic1 <- ifelse(def$glasses_type=="Classic", 1, 0)
Classic1 <- sum(Classic1)

Modern1 <- ifelse(def$glasses_type=="Modern", 1, 0)
Modern1 <- sum(Modern1)

Other <- ifelse(def$glasses_type=="Other", 1, 0)
Other <- sum(Other)

NewStyles <- c("Classic", "Modern", "Other")
percentagens2 <- c(Classic/length(def$glasses_type), Modern/length(def$glasses_type), Other/length(def$glasses_type))

Segundo <- data.frame(NewStyles, percentagens2)
Segundo
```


### 3.3.

Teste se existe relacionamento entre ter ou não óculos da marca RB (are_RB) e o tipo de óculos (o recodificado – glasses_type – se tiver feito a alínea anterior, ou o original – type – caso contrário). 


```{r }
# Resolução de 3.3

chisq.test(def$are_RB, def$glasses_type)

```

> p-value < 0.05, logo, não se rejeita a hipótese nula 


