---
title: "Tpc_07"
author: "Diogo Alexandre Alonso De Freitas"
date: "2022-10-11"
output:
  prettydoc::html_pretty:
    df_print: paged
    theme: hpstr
    highlight: github
---
##### Enunciado

> Num inquérito sobre óculos de sol foram colocadas várias questões aos inquiridos. Para além 
de características sociodemográficas (sexo, idade e nível de educação), perguntou-se o tipo 
de óculos de sol que possuíam, quando tinham sido adquiridos, onde tinham sido adquiridos, 
quanto tinham custado e se eram da marca SoleMio(SM/RB). 
Para além destas questões, ainda foram colocadas outras que originaram a construção de 
um conjunto de indicadores, cada um numa escala contínua de 0 a 10 – fatores que 
influenciam a compra de óculos de sol.
Para este TPC, irão apenas analisar duas questões: 1. O indicador “Importância da 
Publicidade e Marketing na compra de óculos de sol” – variável Pub.Mk; e, 2. a questão 
“are_RB”, que indica se os óculos são ou não da marca SoleMio
Os “Fatores que influenciam a compra de óculos de sol” são variáveis que assumem valores 
reais no intervalo 0-10, onde 0 corresponde a “nada importante” e 10 corresponde a 
“extremamente importante”. 

```{r}
def <- readRDS("Estudo_Oculos_Sol.rds")
def
```

#### Exercicio 1 

> Pretende-se estimar a importância média concedida à Publicidade e Marketing (variável 
Pub.Mk) enquanto fator de influência na compra de óculos de sol, através de um intervalo de
confiança apropriado, a 99% de confiança.

##### 1.1 -  Definir a variável em estudo

A nossa variável de estudo será a seguinte:

##### $$ X_1 -“A \ Importância \ da \ Publicidade \ e \ Marketing \ na \ compra \ de \ óculos \ de \ sol” – \ variável \ Pub.Mk $$

##### 1.2 -  Identificar o parâmetro a estimar

O objetivo é estimar a média real da população, já que apenas possuimos uma breve amostra da população total (amostra recolhida num inquério) e calcular a sua média será "irrelevante", pois, apenas demonstrará a média da amostra e não da população real, podendo assim dar uma ideia errada da realidade

##### 1.3 - Escolher a variável fulcral conveniente para a estimação

A variável fulcral conveniente para a estimação é a seguinte:

$$VF =\frac{\overline X - \mu}{S'/ \sqrt n} \sim T_{(n-1)}$$

##### 1.4 - Identificar o intervalo teórico (estimador)

O intervalo teórico (estimador) é o seguinte:


$$]I_{0.99}[_{\mu} \ = \ ]\overline X - z \frac{\sigma}{sqrt(n)},\ \overline X + z \frac{\sigma}{sqrt(n)}[ $$

> Se recolhermos muitas amostras nas mesmas condições e para cada uma delas construirmos o $I$ concreto correspondente, de acordo com a expressão acima, esperamos que cerca de 99% desses intervalos contenham $\mu$ (mas não sabemos se ao concreto o que calculamos é um dos 99% dos "bons" ou um dos 1% "maus").

##### 1.5 - Calcular os valores amostrais necessários

Cálculo dos valores amostrais necessários:

```{r}
n <- length(def$Pub.Mk)
sd_pub <- sd(def$Pub.Mk)
z <- qnorm(0.005 ,lower.tail = FALSE)
erro <- z*sd_pub/sqrt(n)
LB <- mean(def$Pub.Mk) - erro
UB <- mean(def$Pub.Mk) + erro
# Se fizermos uma recolha de avaliações sobre este tema, sabemos que 99% das avaliações vão estar entre o seguinte intervalo
c(LB, UB)
```

##### 1.6 - Construir o intervalo concreto (estimativa)

$$]I_{0.99}[_{\mu}^{*} \ = \ ]`r round(LB, 2)`, `r round(UB,2)`[$$

##### 1.7 - Interpretar o intervalo obtido

> Com 99% de confiança, a verdadeira média (em termos de avaliação dos consumidores, de 0 a 10, da importância da Publicidade e Marketing na compra de óculos de sol) encontra-se entre `r round(LB, 2)` e `r round(UB,2)`.

#### Exercicio 2

> Repetir os passos 1 a 7 acima descritos para estimar a proporção de pessoas que possuem 
óculos da marca Solemio (variável are_RB).

```{r}
sim_RB <- def$are_RB[which(def$are_RB == 'Yes')]

nao_RB <- def$are_RB[which(def$are_RB == 'No')]

SoleMio <- data.frame('Oculos totais' = length(def$are_RB), 'São da marca SoleMio' = length(sim_RB), 'Não são da marca SoleMio' = length(nao_RB))

SoleMio[2,] <- 100
SoleMio[2,]$São.da.marca.SoleMio <- length(sim_RB)/length(def$are_RB) * 100
SoleMio[2,]$Não.são.da.marca.SoleMio <- length(nao_RB)/length(def$are_RB) * 100

row.names(SoleMio) <- c("Valores Absolutos", "Valores Relativos")
t(SoleMio)
```

##### 2.1 -  Definir a variável em estudo

A nossa variável de estudo será a seguinte:

##### $$ X_2 -“ Se \ os \ óculos \ são \ da \ marca \ SoleMio -> “are\_RB”$$

##### 2.2 -  Identificar o parâmetro a estimar

O objetivo é estimar a proporção de pessoas que possuem óculos da marca Solemio.

##### 2.3 - Escolher a variável fulcral conveniente para a estimação

A variável fulcral conveniente para a estimação é a seguinte:

$$Variavel \ Fulcral_2 =\frac{\overline X - p}{\sqrt {p(1-p)/n}} \sim N{(0,1)}$$

> Nota:
Em populações Bernoulli, na construção do IC há que substituir $p(1−p)$ por $\overline x (1- \overline x))$, logo:


$$VF_2 = \frac{\overline X - p}{\sqrt {\overline X (1- \overline X)/n}} \sim N{(0,1)}$$

##### 2.4 - Identificar o intervalo teórico (estimador)

$$]I_{0.99}[_{\mu} \ = \ ]\overline X - z \ \sqrt \frac{p(1-p)}{n},\ \overline X + z \ \sqrt \frac{p(1-p)}{n}[ $$

##### 2.5 - Calcular os valores amostrais necessários

```{r}
n_2 <- length(def$are_RB)
p_RB <- (length(sim_RB) / length(def$are_RB))
z <- qnorm(0.005 ,lower.tail = FALSE)
erro <- z*sqrt((p_RB*(1-p_RB))/n_2)
LB_2 <- (length(sim_RB)/length(def$are_RB)) - erro
UB_2 <- (length(sim_RB)/length(def$are_RB)) + erro
c(LB_2, UB_2)
```

##### 2.6 - Construir o intervalo concreto (estimativa)

$$]I_{0.99}[_{\mu}^{*} \ = \ ]`r round(LB_2, 2)`, `r round(UB_2,2)`[$$

##### 2.7 - Interpretar o intervalo obtido

> Com 99% de confiança, a verdadeira média (em termos da proporção de pessoas que possuem 
óculos da marca Solemio) encontra-se entre `r round(LB, 2)` e `r round(UB,2)`.

