---
title: "Tpc_8"
author: "Diogo Alexandre Alonso De Freitas"
date: "2022-10-15"
output:
  prettydoc::html_pretty:
    df_print: paged
    theme: hpstr
    highlight: github
---
##### Enunciado

> Num inquérito sobre óculos de sol foram colocadas várias questões aos inquiridos. Para além 
de características sociodemográficas (sexo, idade e nível de educação), perguntou-se o tipo 
de óculos de sol que possuíam, quando tinham sido adquiridos, onde tinham sido adquiridos, 
quanto tinham custado e se eram da marca SoleMio(SM/RB). 
Para além destas questões, ainda foram colocadas outras que originaram a construção de 
um conjunto de indicadores, cada um numa escala contínua de 0 a 10 – fatores que 
influenciam a compra de óculos de sol.
Para este TPC, irão apenas analisar duas questões: 1. O indicador “Importância do Preço na 
compra de óculos de sol” – variável Price; e, 2. a questão “are_RB”, que indica se os óculos 
são ou não da marca SoleMio
Os “Fatores que influenciam a compra de óculos de sol” são variáveis que assumem valores 
reais no intervalo 0-10, onde 0 corresponde a “nada importante” e 10 corresponde a 
“extremamente importante”.


```{r}
def <- readRDS("Estudo_Oculos_Sol.rds")
def
```

#### Exercicio 1

```{r, echo=FALSE}
import_maior_media <- mean(def$Price <= mean(def$Price))
amostra_media_preco <- round(import_maior_media,4)
```

Para termos uma melhor análise da amostra, vamos começar por verificar quantas pessoas da amostra deram uma avaliação superior, e inferior, á média da amostra, que é, nomeadamente, `r amostra_media_preco` 


```{r,include=FALSE}
Price_hist <- hist(def$Price, breaks = 100)$breaks
```

```{r, echo=FALSE}
color_list <- rep('blue', length(Price_hist))
color_list[Price_hist < mean(def$Price)] <- 'red'

x <- hist(def$Price, 
     xlab='Avaliação da Importância do preço', 
     main="A Importância do Preço na compra de óculos de sol”",
     breaks=100,
     freq = FALSE,
     col=color_list)                           # Symbol types

abline(v=mean(def$Price),col="black",lwd=3, lty=2)
legend("topright",                          # Put legend in top right of graph
       legend = c("> média def$Price",
                  "<= média def$Price"),         # Names of groups
       col = c("blue", "red"),               # Colors of symbols
       bty = "n",
       lwd = 2) 
```

Avaliando o gráfico acima, é possivel verificar que, aproximadamente, 65% das pessoas deram uma avaliação do preço inferior ao da amostra.

Daqui para a frente, começamos a aplicar as etapas do teste de hipóteses

##### 1.1 - Formulação das hipóteses

> Será que a importância concedida ao preço está, em termos médios, acima do ponto 
intermédio da escala (i.e. 5) ?

ou seja:

> H0: media <= 5 (hipótese nula) \
H1: media > 5 (hipótese alternativa)

```{r}
H0_oculos <- 5
```

> Nota: Temos um teste unilateral à direita

##### 1.2 - Escolher o teste adequado

$$\frac {\overline X - \mu_0}{S'/ \sqrt n} \sim N(0,1)$$

> É um tipo de população normal e não se conhece o respetivo desvio padrão.

##### 1.3 - Estipular o erro máximo que nos permitimos correr ou por outras palavras, através do nível designificância definir a região crítica e não crítica;


```{r}
significancia <- 0.05
RC_1 <- qnorm(significancia, lower.tail = FALSE)
# Ou então poderiamos usar qt(significancia, length(def$Price)-1) caso a amostra fosse pequena
```

Podemos assim visionar que a região critica situa-se entre:

$$
RC= \ [`r RC_1`, + \infty[
$$
Consequentemente, a região não crítica situa-se entre:

$$
RNC = \ ]- \infty, `r RC_1`[
$$

```{r, echo=FALSE}
eixo_x<-c(-2,4)
eixo_y<-c(0,dnorm(0))

plot(1, 
     xlim = eixo_x, ylim = eixo_y,
     type = "n", 
     main = "N(0,1)",
     ylab = "f.d.p", xlab = "")

# Add x and y-axis lines
abline(h = 0, col="grey")
abline(v = 0, col = "black", lty=2, lwd=2)
abline(v = qnorm(0.05, lower.tail = FALSE), col = "red", lty=2, lwd=2)

# desenhar a função
# A função a incluir será a densidade de probabilidade

curve(dnorm(x),
      from = eixo_x[1], to = eixo_x[2],
      n = 1000,
      col = "darkblue",
      lwd = 2,
      add=TRUE)

#marcar a área

x1 <- seq(qnorm(0.05, lower.tail = FALSE),4,0.01)      # sequência de pontos, separados por 0.01
y1 <- dnorm(x1)       # imagem desses x

coord_x <- c(x1,4,qnorm(0.05, lower.tail = FALSE)) 
coord_y <- c(0,y1,0)
polygon(coord_x,coord_y,col='blue4')

text(x=3,
     y=.2,
     labels=paste(round(qnorm(0.05, lower.tail = FALSE),3)),
     pos=2,
     col="darkred")

text(x=2.39,
     y=.2,
     labels="X = ",
     pos=2,
     col="darkred")

text(x=2,
     y=.05,
     labels="RC",
     pos=1,
     col="white")
```

##### 1.4 - Calcular e verificar se o valor do teste(t) está na região crítica ou não

```{r}
med_preco <- mean(def$Price)
n1_price <- length(def$Price)
sd1 <- sd(def$Price)

t_price <- (med_preco - H0_oculos)/(sd1/sqrt(n1_price))
t_price
```

Após calculado *t*, vamos verificar se este se encontra na região critica: 

```{r}
ocu_concl <- t_price < qnorm(significancia, lower.tail = FALSE)
ocu_concl
```
> Em alternativa a tudo o que fizemos anteriormente, podemos fazer o seguinte:

```{r}
t.test(def$Price, alternative = "greater", mu = H0_oculos, var.equal = TRUE, conf.level = 1- significancia)
```


##### 1.5 - Tomar a decisão (sem esquecer que nunca se afirma que se aceita a H0: ou a rejeitamos, ou não a rejeitamos)

> Como o valor de t não pertence à região de não rejeição, rejeitamos H0=`r H0_oculos`,com um nível de significância de `r significancia` e consequentemente há razões para crer que a importância concedida ao preço está, em termos médios, acima do ponto intermédio da escala (i.e. 5)

#### Exercicio 2

> Será que homens e mulheres diferem, em termos médios, na importância concedida ao 
preço? (Suponha que as variâncias do preço nos dois grupos, embora sejam desconhecidas, 
podem ser consideradas iguais)

```{r}
masculino_price <- def$Price[which(def$sex == 'Male')]
feminino_price <- def$Price[which(def$sex == 'Female')]
```

##### 2.1 - Formulação das hipóteses

> Será que homens e mulheres diferem, em termos médios, na importância concedida ao 
preço?

ou seja:

> Ho: u1 - u2 = 0 (hipótese nula) \
Ha: u1 - u2 $\not=$ 0 (hipótese alternativa)

```{r}
H0 <- 0
```

> Nota: Temos um Teste Bilateral

##### 2.2 - Escolher o teste adequado

$$
\frac {(\overline X_1 - \overline X_2) - (\mu_1 - \mu_2)_0}{\sqrt{\frac{1}{n_1} + \frac{1}{n_2}} \sqrt{\frac{(n_1 - 1)s_1^{'2} + (n_2 - 1)s_2^{'2}}{n_1+n_2-2}}} \sim N(0,1)
$$

> População normal; não se conhece o desvio padrão de ambas as populações, mas assume-se que são o mesmo, ou seja $\sigma^2_1=\sigma^2_2$.

##### 2.3 - Estipular o erro máximo que nos permitimos correr ou por outras palavras, através do nível designificância definir a região crítica e não crítica;

```{r}
significancia = 0.05/2

n1 <- length(masculino_price)
n2 <- length(feminino_price)

RC <- qt(significancia,n1+n2-2) 
# ou 
RC <- c(-qt(1-significancia,n1+n2-2), qt(1-significancia,n1+n2-2))
RC
```

Podemos assim visionar que a região critica situa-se entre:

$$
RC = \  [`r RC[1]`, `r RC[2]`]
$$
Consequentemente, a região não crítica situa-se entre:

$$
RNC = \ ]-\infty, `r RC[1]`[ \ \cup \ ]`r RC[2]`, +\infty[
$$

```{r, echo=FALSE}
eixo_x<-c(-4,4)
eixo_y<-c(0,dnorm(0))

plot(1, 
     xlim = eixo_x, ylim = eixo_y,
     type = "n", 
     main = "N(0,1)",
     ylab = "f.d.p", xlab = "")

# Add x and y-axis lines
abline(h = 0, col="grey")
abline(v = 0, col = "black", lty=2, lwd=2)
abline(v = -qt(1-significancia,n1+n2-2), col = "red", lty=2, lwd=2)
abline(v = qt(1-significancia,n1+n2-2), col = "red", lty=2, lwd=2)

# desenhar a função
# A função a incluir será a densidade de probabilidade

curve(dnorm(x),
      from = eixo_x[1], to = eixo_x[2],
      n = 1000,
      col = "darkblue",
      lwd = 2,
      add=TRUE)

x1_pos <- seq(qt(1-significancia,n1+n2-2), 4,0.01)      # sequência de pontos, separados por 0.01
y1_pos <- dnorm(x1_pos)       # imagem desses x

coord_x_pos <- c(x1_pos, 4,100) 
coord_y_pos <- c(0,y1_pos,0)
polygon(coord_x_pos,coord_y_pos,col='blue4')


#marcar a área

x1_neg <- seq(-4, -qt(1-significancia,n1+n2-2),0.01)      # sequência de pontos, separados por 0.01
y1_neg <- dnorm(x1_neg)       # imagem desses x

coord_x_neg <- c(-4,x1_neg,-qt(1-significancia,n1+n2-2)) 
coord_y_neg <- c(0,y1_neg,0)
polygon(coord_x_neg,coord_y_neg,col='blue4')

text(x=3.3,
     y=.2,
     labels=paste(round(qt(1-significancia,n1+n2-2),3)),
     pos=2,
     col="darkred")

text(x=2.7,
     y=.2,
     labels="X = ",
     pos=2,
     col="darkred")

text(x=2.25,
     y=.038,
     labels="RC",
     pos=1,
     col="white")

# - - 

text(x=-2.31,
     y=.2,
     labels=paste(round(-qt(1-significancia,n1+n2-2),3)),
     pos=2,
     col="darkred")

text(x=-1.9,
     y=.2,
     labels="= X",
     pos=2,
     col="darkred")

text(x=-2.15,
     y=0.038,
     labels="RC",
     pos=1,
     col="white")
```

##### 2.4 - Calcular e verificar se o valor do teste(t) está na região crítica ou não

```{r}
med_masculino=mean(masculino_price)
n_masculino=length(masculino_price)
dp_masculino=sd(masculino_price)

med_feminino=mean(feminino_price)
n_feminino=length(feminino_price)
dp_feminino=sd(feminino_price)

sdd=sqrt(n_masculino**-1+n_feminino**-1)*sqrt(((n_masculino-1)*dp_masculino**2+(n_feminino-1)*dp_feminino**2)/(n_masculino+n_feminino-2))

t <- ((med_masculino-med_feminino) - H0)/sdd

t
```

Após calculado *t*, vamos verificar se este se encontra na região critica: 

```{r}
t_dentro<- (t < qt(significancia,n1+n2-2) & t > -qt(significancia,n1+n2-2))
t_dentro
```

> Em alternativa a tudo o que fizemos anteriormente, podemos fazer o seguinte:

```{r}
t.test(masculino_price,feminino_price, alternative = "two.sided", mu = H0, var.equal = TRUE, conf.level = 1- significancia)

# ou t.test(dados$Price~dados$sex, alternative="two.sided", var.equal=TRUE)
```


##### 2.5 - Tomar a decisão (sem esquecer que nunca se afirma que se aceita a H0: ou a rejeitamos, ou não a rejeitamos)

> Como o valor de t não pertence à região de não rejeição, rejeitamos H0=`r H0` com um nível de significância de `r significancia` e consequentemente há razões para crer que os homens e as mulheres diferem, em termos médios, na importância concedida ao preço.


##### EXTRA
```{r}
library(psych)

describeBy(def$Price,def$sex)
```

