---
title: "Tpc_9"
author: "Diogo Alexandre Alonso De Freitas"
date: "2022-10-29"
output:
  prettydoc::html_pretty:
    df_print: paged
    theme: hpstr
    highlight: github
---
##### Enunciado

> Num inquérito sobre óculos de sol foram colocadas várias questões aos inquiridos. Para além 
de características sociodemográficas (sexo, idade e nível de educação), perguntou-se o tipo 
de óculos de sol que possuíam, quando tinham sido adquiridos, onde tinham sido adquiridos, 
quanto tinham custado e se eram da marca SoleMio(SM/RB). 
Para este TPC, irão apenas analisar duas questões: 1. O “estilo dos óculos de sol” – variável 
type; e, 2. a questão “are_RB”, que indica se os óculos são ou não da marca SoleMio
Pretende-se saber se existe associação entre o estilo dos óculos de sol e o facto de serem 
da marca RB.

```{r}
def <- readRDS("Estudo_Oculos_Sol.rds")
def
```

#### 1º Passo - Construir a tabela de contingência com as frequências absolutas, com o estilo em linha e a marca em coluna; adicionar as margens à tabela

```{r}
tab1 <- table(def$type, def$are_RB)
tab1_sum <- addmargins(tab1, FUN = sum)
knitr::kable(tab1_sum,format="markdown",digits=3)
```

#### 2º Passo - Obter a tabela de contingência com as frequências relativas por coluna (distribuição  das respostas para o estilo, no grupo dos óculos RB e no grupo dos óculos Não RB)

```{r}
tab1_prop <- prop.table(tab1) # freq relativas
tab1_propsum <- addmargins(tab1_prop, FUN = sum)
knitr::kable(tab1_propsum,format="markdown",digits=3)
```

#### 3º Passo - Representar graficamente a informação

```{r, echo=FALSE}
# install.packages("viridis")
library("viridis")

tab1_prop <- prop.table(tab1,margin = 2)
cores<-viridis(4)
plot(1,
xlim = c(0,3.5), ylim = c(0,1),
type = "n", # vazio
main = "São da marca SoleMio? : repartição por Estilos", # título
ylab = "", xlab = "", # sem nomes
xaxt = "n") # sem marcas eixo x
barplot(tab1_prop, # att dados org em colunas
col = cores, # cores a usar
width = 0.8, # largura das barras
# para dar espaço p legenda
add=TRUE)
legend("topright",
legend = rownames(tab1_prop),
pch = 15,
col = cores)

```

#### 4º Passo - Definir as hipóteses em teste e identificar a estatística de teste

> * X -> O estilo dos óculos de sol (Classic, Futuristic, Modern, Sport style)
> * Y -> São da marca SoleMio ? (Sim ou Não)

<center>
  *Hipóteses em teste*
</center>

> * H0 -> O estilo dos óculos de sol é independente da marca SoleMio
> * H1 -> Existe relacionamento emtre o estilo de óclos e a marca SoleMio

<center>
  *Ou, Teoricamente:*
</center>

$$
H0: \forall(i,j) \ \in \ \{1:r\} \ \times \ \{1:c\}:P_{ij} = P_{i.} \times P_{.j}
$$
$$
H1: \exists(i,j) \ \in \ \{1:r\} \ \times \ \{1:c\}:P_{ij} \not = P_{i.} \times P_{.j}
$$
<center>
  *Estatística de teste*
</center>

$$
ET = \sum_{i=1}^{r} \sum_{j=1}^{c} \frac {(o_{ij} - e_{ij})^2}{e_{ij}} \sim X^2_{(r-1)(c-1)} = \sum_{i=1}^{4} \sum_{j=1}^{2} \frac {(o_{ij} - e_{ij})^2}{e_{ij}} \sim X^2_{(4-1)(2-1)}
$$

> Sendo ambas variáveis fatores, o estudo do relacionamento entre elas será feito através da análise do respetivo
cruzamento (tabela de contingência), com a subsequente aplicação do teste Qui-quadrado de Pearson.

#### 5º Passo - Obter os resultados do teste

```{r}
teste <- chisq.test(tab1)
teste
```

> Do teste é possível concluir que existe relacionamento entre as variáveis (porque o p-value apresentado é
inferior ao nível de significância de referência $\alpha$), sendo necessário estudar o padrão de relacionamento.
Isto significa que existem divergências significativas entre as frequências observadas e as frequências esperadas
(ou seja, o que esperaríamos observar numa situação de independência). Para ter uma ideia inicial destas
divergências podemos observar a tabela das frequências esperadas.

<center>
  *Tabela com Frequências esperadas*
</center>

```{r}
tab1_esperadas<-teste$expected
knitr::kable(addmargins(tab1_esperadas, FUN = sum),format="markdown",digits=3)
```
##### A tabela acima permite ainda verficar potenciais problemas na leitura do p-value: para que os resultados do teste sejam fiáveis (no fundo, para que a ET possa ser considerada como aproximadamente uma Qui-quadrado com os parâmetros especificados) é necessário que:

> * Não mais de 20% das células apresentem valor esperado inferior a 5
  * Todas as células apresentem valor esperado superior a 1.
  
##### Caso isso não aconteça, o teste é realizado de qualquer das formas, mas é incluído um warning, e convém analisarmos a tabela acima.


#### 6º Passo - Mostrar a tabela dos resíduos estandardizados e identificar as associações relevantes.

```{r}
knitr::kable(teste$stdres,format="markdown",digits=3)
```

> Visionando a tabela anterior, é possivel verificar que as associações mais relevantes são a da linha do "Classic" e do "Modern".

#### 7º Passo - Escrever parágrafo final que resuma os resultados encontrados em 1-6 e responda à questão colocada: saber se existe associação entre o estilo dos óculos de sol e o facto de serem da marca RB (e de que forma)

> Podemos assim concluir que, pelo estudo realizado nas alineas anteriores, rejeitamos H0, pois, o p-value apresentado é
inferior ao nível de significância de referência \alpha (visionar). Analisando o gráfico do 3º passo, com a tabla de frequência esperadas, é notório que existe uma preferência pelos óculos do tipo classico da marca SoleMio e existe um maior desgosto pelo tipo moderno da marca SoleMio