---
title: "Estatistica Computacional -> TPC 3"
author: "Diogo Alexandre Alonso De Freitas"
date: "2022-09-20"
output:
  prettydoc::html_pretty:
    df_print: paged
    theme: hpstr
    highlight: github
---

### Experiência: Lançamento de um dado de 6 faces e equilibrado, duas vezes

#### Definição da variável aleatória:
#####   X -> Soma do número de faces, voltados para cima, em dois lançamentos de um cubo (numerado de 1 a 6) equilibrada

```{r, echo=FALSE}
# install.packages("tibble")
# library(tibble)
```

## Exercicio 1.

Tabela com as respetivas combinações e as respetivas probabilidades de ocorrerem (Dado equilibrado)

```{r}
dado <- 1:6
lancamento_dados <- expand.grid("lancamento 1" = dado, "lancamento 2" = dado)
lancamento_dados$Prob <- rep(1/nrow(lancamento_dados), times = nrow(lancamento_dados))
lancamento_dados
```

É a mesma tabela que a anterior, mas possui uma coluna a mais; tendo esta a soma das 2 faces que sairam (Para assim desta forma conseguir criar a função de probabilidade)

```{r}
lancamento_dados$Soma_Faces <- rowSums(lancamento_dados[,1:2])
lancamento_dados
```

Na tabela abaixo, é possivel verificar que $X$ contém os valores da variável, nomeadamente, o *Soma_Faces*;

*Prob* contém a respetiva função de probabilidade.

```{r}
X <- aggregate(Prob~Soma_Faces, lancamento_dados, sum)
X
```

## Exercicio 2.

```{r, echo=FALSE}
plot (x=X$Soma_Faces,
      y=X$Prob , 
      type="h",
      main=substitute(paste(bold("Função de probabilidade de X"))),
      xlab=substitute(paste(italic("x"))),              
      ylab=substitute(paste(italic("f(x)"))),
      col="light grey"              
)

# Adicionar pontos ao gráfico

points(x=X$Soma_Faces,                     
       y=X$Prob,
       pch=16,
       col="blue"
)
```

## Exercicio 3.

##### Definição da função de distribuição

A função de distribuição $F(x)$ (notem a utilização de Maiúscula) para uma variável aleatória discreta é uma função definida em **patamares** (ou função em escada). 

Podemos começar por definir os valores dos diferentes patamares, que correspondem às probabilidades acumuladas em cada um dos pontos do suporte de X.

Para isso podemos usar a função genérica **cumsum()**

```{r}
FX_pontos <- cumsum(X$Prob)
FX_pontos
```

## Exercicio 4 

##### Função de distribuição

 $$ F(x)=   \left \{
            \begin{array}{ll}
                  0  & x < 2 \\
                  0.02777778  & 2 \le x < 3 \\
                  0.08333333 & 3 \le x < 4 \\
                  0.16666667 & 4 \le x < 5 \\
                  0.27777778  & 5 \le x < 6 \\
                  0.41666667 & 6 \le x < 7 \\
                  0.58333333 & 7 \le x < 8 \\
                  0.72222222  & 8 \le x < 9 \\
                  0.83333333 & 9 \le x < 10 \\
                  0.91666667 & 10 \le x < 11 \\
                  0.97222222 & 11 \le x < 12 \\
                  1 & x \le 12 \\
\end{array} 
\right.  $$

## Exercicio 5.

##### Representação gráfica da função de distribuição

Para representar graficamente a função em todo o seu domínio vamos recorrer a **stepfun**

```{r, echo=FALSE}
plot.stepfun(
  stepfun(
    X$Soma_Faces,
    c(0,FX_pontos),
    right=FALSE
  ),
  verticals=FALSE,
  pch = 16,
  main=substitute(paste(bold("Função de Distribuição de X"))),
  xlab=substitute(paste(italic("x"))),              
  ylab=substitute(paste(italic("f(x)")))
  )
```

## Exercicio 6.

#### 1 - Recurso à Função de probabilidade

Para obter a probabilidade de obter mais de 2 pontos no lançamento de um dado, $P[7 <= X <= 10]$, basta somar a função de probabilidade para os valores da variável que respeitam a condição.

```{r}
sum(X[X$Soma_Faces <= 10 & X$Soma_Faces >= 7, ]$Prob )
```

#### 2 - Recurso à função de distribuição

Recordar que $$P[x_k<X \le x_t ]=\sum_{k+1}^t f(x_i)=F(x_t)-F(x_k)$$

Se pretendermos $P[7\le X \le 10]$ basta calcular $P[X \le 9]-P[X < 5]=F(9)-F(5)=$

```{r, echo=FALSE}
FX_pontos[9] - FX_pontos[5]
```
## Exercicio 7.

#### 1 - Recurso à função de probabilidade

Para obter a probabilidade de obter mais de 2 pontos no lançamento de um dado, $P[7 < X <= 10]$, basta somar a função de probabilidade para os valores da variável que respeitam a condição.

```{r}
sum(X[X$Soma_Faces <= 10 & X$Soma_Faces > 7, ]$Prob )
```

#### 2 - Recurso à função de distribuição

Se pretendermos $P[7< X \le 10]$ basta calcular $P[X \le 9]-P[X < 6]=F(9)-F(6)=$

```{r, echo=FALSE}
FX_pontos[9] - FX_pontos[6]
```
## Exercicio 8.

#### 1 - Recurso à função de probabilidade

Para obter a probabilidade de obter mais de 2 pontos no lançamento de um dado, $P[7 < X < 10]$, basta somar a função de probabilidade para os valores da variável que respeitam a condição.

```{r}
sum(X[X$Soma_Faces < 10 & X$Soma_Faces > 7, ]$Prob )
```

#### 2 - Recurso à função de distribuição

Se pretendermos $P[7 < X < 10]$ basta calcular $P[X < 10]-P[X < 7]=F(10)-F(7)=$

```{r, echo=FALSE}
FX_pontos[10] - FX_pontos[7]
```

## Exercicio 9. (Valor esperado e variância numa v.a. discreta)

#### 1. Média

Visionando a fórmula $$E[X]=\sum_{1}^{n} x_i f(x_i)$$

Basta calcular a soma dos produtos da primeira com a segunda colunas definidas:

```{r}
miu_X <- sum(X$Soma_Faces*X$Prob)
miu_X
```

#### 2. Variância

Para a variância, podemos aplicar a fórmula simplificada (média dos quadrados menos o quadrado da média) ou a definição formal (média dos quadrados dos desvios face à média).

###### a) média dos quadrados menos o quadrado da média

```{r}
var_X<- sum((X$Soma_Faces^2)*X$Prob)-miu_X^2
round(var_X,4)
```

###### b) média dos quadrados dos desvios face à média

```{r}
round(sum((X$Soma_Faces-miu_X)^2*X$Prob),4)
```
#### 3. Desvio-Padrão

```{r}
round(sqrt(var_X),2)
```

E assim o desvio-padrão será ${\sigma}_{X}=$ `r round(sqrt(var_X),2)`