---
title: "Tpc_5"
author: "Diogo Alexandre Alonso De Freitas"
date: "2022-10-01"
output:
  prettydoc::html_pretty:
    df_print: paged
    theme: hpstr
    highlight: github
---
## Enunciado
### 1.
> Sabe-se que nos municípios de uma certa região turística, 40% mais que duplicam a sua população nos meses de verão. Suponha que o acréscimo no consumo de água por cada turista alojado, por dia, pode ser descrito através de uma variável aleatória com distribuição Normal, de média 0,50 m3 e desvio-padrão 0,05 m3.

#### a) Qual a probabilidade do acréscimo no consumo, por turista e por dia, ser inferior a 0,437 m3

$X$ -> acréscimo no consumo de água por cada turista alojado, por dia
$X \sim N(0.5, 0.05)$

Para conseguirmo responder a esta pergunta, iremos usar a função *pnorm()*, que irá retornar o valor da função da densidade cumulativa da distribuição normal, dando a média e o desvio padrão da população em causa.

Portanto, podemos dizer que $P(X < 0.437) = pnorm(0.437,0.5,0.05)$

```{r}
pnorm(0.437,0.5,0.05)
```

#### b) Calcule o maior acréscimo de consumo dos 25% menores acréscimos.

Analisando a pergunta, é notório que, neste caso, iremos precisar de envolver quartis para obter-mos uma respota.
Para isso, iremos usar a função *qnorm()* (Esta função lida, por padrão, com áreas abaixo do valor limite fornecido).
A função qnorm dá o valor da função de densidade cumulativa inversa da distribuição normal dada uma certa variável aleatória p, uma média populacional μ e um desvio padrão populacional σ.
Como na pergunta nos é pedido 25% menores, iremos pedir o quatil 25, obtendo o seguinte: *qnorm(0.25, 0.5, 0.05)*

```{r}
qnorm(0.25, 0.5, 0.05)
```

#### c) Numa certa unidade de turismo rural casa, a capacidade é de 20 hóspedes. Considerando um momento em que a unidade está totalmente cheia, qual a probabilidade do consumo de água diário aumentar em pelo menos 10,75 m3?

A resolução deste exercicio será muito parecido com a resolução do exercicio *a)*, mas com breves diferenças.
$X_c$ -> acréscimo no consumo de água por cada 20 turistas alojado, por dia
$X_c \sim N(0.5 * 20 = 10, 0.05 * 20 = 1)$
Nesta questão também será usado a função *pnorm*
Então teremos de calculcar o seguinte: $P(X_c \ge 10.75) = 1- P(X_c < 10.75) = pnorm(10.75,10,0.05 * \sqrt20, lower.tail = FALSE)$

> ###### Nota: Relembrar o Corolário - - - 
> $T = \sum_{i=1}^n X_i \sim N(\mu_T = n\mu, \sigma_T = \sigma \sqrt n)$

```{r}
pnorm(10.75,0.5*20, 0.05* sqrt(20), lower.tail = FALSE)
```

#### d) Em relação à casa de turismo rural da alínea anterior: 

> ###### Nota: A função *rnorm* vair criar um vetor de números aleatórios normalmente distribuidos

> i) Simule uma observação do acréscimo de consumo de água de 20 hóspedes dessa 
casa de turismo rural. Pretende-se que simule o acréscimo de consumo gerado 
por cada um desses 20 hóspedes, e que reporte os acréscimos individuais e o 
acréscimo total (soma dos acréscimos) para esta simulação.

Podemos verificar 20 simulações listadas abaixo
```{r}
teste_individual <- rnorm(20, 0.5*20, 0.05*sqrt(20))
teste_individual
```

Para uma melhor análise, podemos utilizar um histograma para ver a distribuição
```{r, echo=FALSE}
h <- hist(teste_individual, plot=F, breaks = 20)
cols <- c("#8DD3C7", "#FFFFB3", "#BEBADA", "#FB8072")  
k <- cols[findInterval(h$mids, quantile(teste_individual), rightmost.closed=T, all.inside=F)]
plot(h, col=k)
```

Fazendo a soma dos valores, obtemos o seguinte valor
```{r}
soma_teste_individual <- sum(teste_individual)
soma_teste_individual
```

> ii) Simule 1000 observações nas mesmas condições, guardando apenas a soma 
para cada uma delas, e, com base nessa simulação, estime a probabilidade que 
calculou de forma exata em c)

```{r}
teste_mil <- replicate(1000, sum(rnorm(20, mean=0.5*20, sd=0.05*sqrt(20))))
teste_final <- length(which(teste_mil >= 10.75 * 20)) / length(teste_mil)
teste_final
```

```{r, echo=FALSE}
cat("A probabilidade é de:",teste_final,"%")
```

```{r, echo=FALSE, fig.align='left'}
h <- hist(teste_mil, breaks = 20, freq = FALSE, xlab = "Consumo de água", col = cols)
curve(dnorm(x, mean = mean(teste_mil), sd = sd(teste_mil)), add = TRUE)
cols <- c("#8DD3C7", "#FFFFB3", "#BEBADA", "#FB8072")  
k <- cols[findInterval(h$mids, quantile(teste_mil), rightmost.closed=T, all.inside=F)]
plot(h, col=k)
```